# 合伙投资

提问人：liuguoan 时间：2022-06-02 11:57:23
陈版您好：A公司与合伙人B达成合作意向，共同开发运营某项目。A公司派团队进行日常运营，合伙人B负责所需资产投资，双方按照项目利润7:3分成，项目结束后资产归合伙人B。为此A公司需要成立项目公司X公司运营该项目，由于合伙人B不能作为X公司的股东，因此合伙人B向A公司支付 1000 万，用于A公司向项目公司X公司的投资（固定资产）。请问陈版上述业务如何进行账务处理较好？X公司以什么名义向合伙人B支付项目分成？

回答人：chenyiwei
“由于合伙人B不能作为X公司的股东，因此合伙人B向A公司支付 1000 万，用于A公司向项目公司X公司的投资（固定资产）。”：对此，首先建议明确A是否系为B代持X公司的30%股权？建议聘请律师就相关代持协议的措辞提供专业法律咨询意见，避免日后纠纷。
在明确为代持的情况下，A公司收到B的出资款，并据此向X出资并代持股份，该款项按代收代付处理，这部分30%股权不应确认为A的资产（A对X的长期股权投资只有其自己的70%股权投资），而应视情况在A的合并报表中确认为少数股东权益或者负债处理。